【裁判字號】    98,交聲,392
【裁判日期】    980305
【裁判案由】    交管條例聲異
【裁判全文】
臺灣板橋地方法院交通事件裁定         98年度交聲字第391號
                                     98年度交聲字第392號
原處分機關  臺北市交通事件裁決所
異  議  人
即受處分人  甲○○
上列異議人即受處分人因違反道路交通管理處罰條例案件，對於
臺北市交通事件裁決所分別於中華民國95年6 月16日以北市裁催
字第裁22-KAE067044號所為之處分（原舉發案號：雲林縣警察局
雲警交字第KAE067044 號）及96年1 月5 日以北市裁催字第裁22
-AHK000066號（原舉發案號：臺北市政府警察局北市警交大字第
AHK000066號）聲明異議，本院裁定如下：
    主  文
異議駁回。
    理  由
一、原處分意旨略以：本件原處分機關係以受處分人即異議人甲
    ○○分別於民國（下同）95年2 月20日14時37分及95年10月
    13日21時10分許，駕駛連于仁所有車牌號碼HZ-6715 號自小
    客車，行經臺19線49公里處及臺北市○○路○段187 巷時，
    因「使用註銷駕駛執照駕車」及「未領有駕駛執照駕駛小型
    車」之違規，分別為雲林縣警察局及臺北市政府警察局交通
    警察大隊南港分隊執勤員警，以雲警交字第KAE067044 號、
    北市警交大字第AHK000066 號舉發違反道路交通事件通知單
    （下稱舉發通知單），分別當場舉發，嗣異議人分別未曾於
    應到案日期前提出申訴或繳納罰鍰，經原處分機關分別於95
    年6 月16日、96年1 月5 日以北市裁催字第裁22-KAE067044
    號、北市裁催字第裁22-AHK000066號違反道路交通管理事件
    裁決書（下稱裁決書），分別依道路交通管理處罰條例第22
    條第1 項第6 款及同條例第21條第1 項第1 款之規定及違反
    道路交通管理事件統一裁罰基準表及處理細則之規定，分別
    均裁處新臺幣（下同）1 萬2 千元。
二、聲明異議意旨略以：伊因85年1 月16日逕行舉發（單號：00
    000000）違規停車，因搬遷而未收到裁決書，而造成駕照被
    不當的逕行註銷，因違規停車而註銷車主的駕照，甚為不妥
    ，才致使被舉發單號：KAE067044 號及AHK00066號罰單，被
    舉發無照駕駛，造成伊困擾，又伊常住於國外，未收到裁決
    書，以致延宕至今，希望能以違規停車費率繳罰，並請撤銷
    原不當的註銷駕照裁決，並請准予補發駕照，就沒有無照駕
    駛的存在云云，請求撤銷原處分。
三、按受處分人，不服第8 條主管機關所為之處罰，得於接到裁
    決書之翌日起20日內，向管轄地方法院聲明異議；又交通法
    庭認聲明異議不合法律上之程式或其異議權已經喪失者，應
    以裁定駁回之，道路交通管理處罰條例第87條第1 項、道路
    交通案件處理辦法第18條前段分別定有明文。故受處分人自
    應於上開規定之期間內向法院聲明異議，倘受處分人逾期異
    議，即於法不合，法院自應裁定駁回。復按處理違反道路交
    通管理事件，有關文書送達之程序，依行政程序法之規定。
    又送達，於應受送達人之住居所、事務所或營業所為之，但
    在行政機關辦公處所或他處會晤應受送達人時，得於會晤處
    所為之；又於應送達處所不獲會晤應受送達人時，得將文書
    付與有辨別事理能力之同居人、受僱人或應送達處所之接收
    郵件人員；應受送達人或其同居人、受僱人、接收郵件人員
    無正當理由拒絕收領文書時，得將文書留置於應送達處所，
    以為送達；又送達不能依前2 條規定為之者，得將文書寄存
    送達地之地方自治或警察機關，若由郵政機關送達者，得將
    文書寄存於送達地之郵政機關，並作送達通知書兩份，一份
    黏貼於應受送達人住居所、事務所、營業所或其就業處所門
    首，另一份交由鄰居轉交或置於該送達處所信箱或其他適當
    位置，以為送達，行政程序法第72條第1 項、第73條第1 項
    、第3 項及第74條第1 項、第2 項分別定有明文。
四、經查：原處分機關分別於95年6 月16日及96年1 月5 日開立
    本案裁決書，並經郵政機關於向異議人甲○○位於「臺北縣
    三重市○○路○段40巷54號2 樓」、「臺北縣三重市○○街
    167 巷27號4 樓」之戶籍地分別為送達，均因未獲會晤應受
    送達人本人，亦無受領文書之同居人、受僱人或應受送達處
    所接收郵件人員，已將該送達文書分別於95年6 月27日及96
    年1 月15日寄存於異議人所設戶籍地附近之三重郵局及五常
    郵局，並分別作送達通知書2 份，1 份黏貼於應受送達人住
    所門首，1 份置於該受送達處所信箱或其他適當位置，以為
    送達，此有卷附之臺北市交通事件裁決所送達證書影本2 件
    在卷可稽。是本案裁決書如前述既於95年6 月27日及96年1
    月15日即已合法送達，異議人如對原處分機關前開裁決有所
    不服而欲提起異議，即應於收受裁決書之翌日即95年6 月28
    日及96年1 月16日分別起算20日內方為合法，其合法之異議
    期限應為95年7 月17日及96年2 月5 日（因96年2 月4 日為
    例假日，故順延1 日），而異議人卻遲於98年2 月12日始聲
    明異議，皆顯已逾20日之期間（依據法院訴訟當事人在途期
    間標準第4 條第1 項第3 款之規定，加計應扣除之在途期間
    ，亦同），揆諸首揭之說明，足認異議人所為之聲明異議尚
    不合法律上程式，且屬無從補正之事項，自應駁回其聲明異
    議。
五、據上論斷，應依道路交通管理處罰條例第87條第2 項、道路
    交通案件處理辦法第18條前段，裁定如主文。
中    華    民    國    98    年    3     月    5     日
                  交通法庭      法  官  吳幸娥
上列正本證明與原本無異。
如不服本裁定，應於裁定送達後五日內敘明抗告理由，向本院提
出抗告狀。
                                書記官  蕭佩宜
中    華    民    國    98    年    3     月    5     日


司法院資訊處製作；財團法人民間司法改革基金會備份。
